# 请教陈版：关于间接持有上市公司股份

提问人：jianfei1302 时间：2020-08-13 19:33:07
请教陈版：公司通过成立一家合伙企业（公司为有限合伙），购买资管计划，购买上市公司定增股份。
1 、在原金融工具准则下是否可以用可供成本法计量？如果原使用可供成本法计量，在执行新金融工具准则后，改为交易性金融资产，公允价值计入当期损失是否合适？
2 、原购买资管计划为合伙企业通过收到资本再通过杠杆进行融资，若该融资为用购买的股票进行质押，在公司层面，该交易性金融资产是否为受限资产？若股票存在锁定期，在公司层面，该交易性金融资产是否为受限资产？受限原因为锁定期还是因为合伙企业将股票进行质押？

回答人：chenyiwei
1 、上市公司股份，尽管可能是处于定增后的限售期内，也不应简单地以成本计量，而是在对应的无限售条件股份的市价基础上就限售因素进行调整，确定其公允价值。这一点不论在新老金融工具准则下都是适用的。
2 、在合并报表层面，如果公司可控制该资管计划（这种可能性较大），则作为融资质押物的股票投资属于受限资产。但导致其成为受限资产的原因是质押而不是锁定期。